---
title: ""
author: ""
date: "2021-04-27"
output: 
    pdf-document:
        fig_caption: yes        
        dev: png
        extra_dependencies: ["bm"]
        df_print: kable
        latex_engine: xelatex
---

```{r index_setup, cache=FALSE, include=FALSE}
knitr::opts_chunk$set(cache=TRUE, engine.opts='-l', tidy=FALSE, fig.width=14, fig.height=8)
knitr::knit_hooks$set(inline=function(x) prettyNum(round(x,2)))
load("data/mandarino.RData")
library(gtools)
mandarino$subject = factor(mandarino$subject,
                           levels = mixedsort(levels(mandarino$subject)))
```

# Descrizione del dataset e obiettivi #
```{r }
head(mandarino)
```

L’esperimento è stato ripetuto per ciascun soggetto (S1 - S12) 4 volte (`repetition` 1-4) per ogni carico cognitivo (`cog_load` CL0-CL6) e per tutte le $4^2 = 16$ combinazioni di sillabe.
Tuttavia, per alcuni soggetti mancano alcune ripetizioni dell'esperimento per motivi non specificati.


```{r }
temp = table(mandarino$subject, mandarino$cog_load)/20
```

Ci interessa $f_0$ in funzione di quello che deve dire (`syllable0` e `syllable1`).
Studiare intonazione (come cambia $f_0$) al variare delle sillabe mentre la si pronuncia:

* Interazione tra `syllabe1` e `time` $\implies$ syllabe1 influenza syllabe2

* Interazione tra `syllabe2` e `time` $\implies$ syllabe2 influenza syllabe1

* Interazione tra  `syllabe1`, `syllabe2` e `time` $\implies$ syllabe2 e syllabe1 si influenzano a vicenda

* `cog_load` parametrino del cazo da meter drento.

* Tutto questo all'interno di ogni soggetto (+ ogni ripetizione) $\implies$ modello multilevel a caso?


# Analisi esplorativa #

```{r}
library(ggplot2)
library(magrittr)

plot_subject = function(subj, dati = mandarino){
    # Plot frequency profiles (f_0) for an individual subject
	#
    # @param subj: string containing subject identifier, e.g. "S10"
    # @param dati: dataset
	#
    # @return ggplot2 object

    if(!subj %in% levels(dati$subject)) stop("Subject not found")
    
    dati %>%
        subset(subject == subj) %>%
        ggplot(aes(x = time, y = f0)) +
        geom_line(aes(group = repetition, color = factor(repetition))) + 
        facet_grid(cog_load ~  syllable1*syllable2) +
        guides(color=guide_legend(title="repetition"))
}

plot_repetition = function(repetit, dati = mandarino){
    # Plot frequency profiles (f_0) for an individual subject
	#
    # @param repetit: integer containing repetition number, e.g. 4
    # @param dati: dataset
	#
    # @return ggplot2 object

    if(!repetit %in% unique(dati$repetition)){
        # Plot everything if repetition is not present
        dati %>%
            ggplot(aes(x = time, y = f0)) +
            geom_line(aes(group = interaction(subject,repetition), color = substring(subject, 2))) + 
            facet_grid(cog_load ~  syllable1*syllable2) +
            guides(color=guide_legend(title="Subject"))
    } else{
        dati %>%
            subset(repetition == repetit) %>%
            ggplot(aes(x = time, y = f0)) +
            geom_line(aes(group = interaction(subject,repetition), color = substring(subject, 2))) + 
            facet_grid(cog_load ~  syllable1*syllable2) +
            guides(color=guide_legend(title="Subject"))
    }    
}
```
```{r plot_all, fig.cap="\\label{fig:all} Profili di $f_0$ per i soggetti sotto studio, al variare delle combinazioni di sillabe pronunciate e del carico cognitivo.", cache = TRUE}
plot_repetition(0) # Plot di tutti i dati
```

Dal grafico in Figura \ref{fig:all}, si possono effettuare delle considerazioni preliminari sulle caratteristiche dei dati:

* I raggruppamenti mettono in risalto la presenza dell'effetto individuale dei soggetti: il soggetto numero 7, ad esempio, ha un'intonazione naturalmente più bassa rispetto agli altri soggetti.

* Il livello di carico cognitivo (non?) sembra avere un effetto significativo a livello globale, nella forma di $f_0$ e nel livello di intensità.


```{r plot_subj1, fig.cap="\\label{fig:subj1}Profili di $f_0$ per il soggetto S1, al variare delle combinazioni di sillabe pronunciate e del carico cognitivo.", cache=TRUE}
plot_subject("S1")
```


```{r plot_subj2, fig.cap="\\label{fig:subj2}Profili di $f_0$ per il soggetto S2, al variare delle combinazioni di sillabe pronunciate e del carico cognitivo.", cache=TRUE}
plot_subject("S2")
```


Dai grafici nelle Figure \ref{fig:subj1} e \ref{fig:subj2} confrontiamo dei profili di $f_0$ per due specifici soggetti, e possiamo osservare che:

* L'effetto individuale, nei soggetti `S1` e `S2` rappresentati, si osserva vistosamente ad esempio per le combinazioni di sillabe `T1-T4`, `T4-T1` e `T4-T4`.

* Osserviamo inoltre una naturale variazione delle curve all'interno dello stesso soggetto, dovute alle varie ripetizioni dell'esperimento.
  L'effetto dovuto alle ripetizioni dell'esperimento sembra essere diverso a seconda del soggetto.In questo caso, il soggetto `S2` sembra avere profili con minore variabilità rispetto ai profili relativi al soggetto `S1`. 

* Anche nel caso individuale, il carico cognitivo non sembra avere un'influenza apprezzabile sulla forma dei profili di $f_0$ per i due soggetti considerati.


```{r plot_rep1, fig.cap="\\label{fig:rep1} Profili di $f_0$ per la ripetizione 1, al variare delle combinazioni di sillabe pronunciate e del carico cognitivo.", cache=TRUE}
plot_repetition(1)
```


```{r plot_rep2, fig.cap="\\label{fig:rep2} Profili di $f_0$ per la ripetizione 2, al variare delle combinazioni di sillabe pronunciate e del carico cognitivo.", cache=TRUE}
plot_repetition(2)
```


```{r plot_rep3, fig.cap="\\label{fig:rep3} Profili di $f_0$ per la ripetizione 3, al variare delle combinazioni di sillabe pronunciate e del carico cognitivo.", cache=TRUE}
plot_repetition(3)
```


```{r plot_rep4, fig.cap="\\label{fig:rep4} Profili di $f_0$ per la ripetizione 4, al variare delle combinazioni di sillabe pronunciate e del carico cognitivo.", cache=TRUE}
plot_repetition(4)
```


Sembra esserci uno leggero abbassamento generale dei livelli di intonazioni dalla prima ripetizione alla quarta ripetizione.

