---
title: ""
author: "Daniele Zago"
date: "2021-04-27"
output: 
    rmarkdown::github_document:
        dev: png
        extra_dependencies: ["bm"]
        fig_width: 8
        fig_height: 6
        df_print: kable
        latex_engine: xelatex
---

```{r index_setup, cache=FALSE, include=FALSE}
knitr::opts_chunk$set(cache=TRUE, engine.opts='-l', tidy=FALSE)
knitr::knit_hooks$set(inline=function(x) prettyNum(round(x,2)))
setwd("/home/dede/Documents/git/progetto-iterazione")
load("data/mandarino.RData")
```

# Section #

```{r }
head(mandarino)
```

Ci sono numerosità diverse per soggetti / cognitive load.

L’esperimento è stato ripetuto per ciascun soggetto (S1 - S12) 4 volte (`repetition` 1-4) per ogni carico cognitivo (`cog_load` CL0-CL6) e per tutte le $4^2$ combinazioni di sillabe.
Per alcuni soggetti non sono state registrate tutte le combinazioni


```{r }
table(mandarino$subject, mandarino$repetition, mandarino$cog_load)/20
```

Ci interessa $f_0$ in funzione di quello che deve dire (`syllable0` e `syllable1`).
Studiare intonazione (come cambia $f_0$) al variare delle sillabe mentre la si pronuncia:

* Interazione tra `syllabe1` e `time` --> syllabe1 influenza syllabe2

* Interazione tra `syllabe2` e `time` --> syllabe2 influenza syllabe1

* Interazione tra  `syllabe1`, `syllabe2` e `time` --> syllabe2 e syllabe1 si influenzano a vicenda

* `cog_load` parametrino del cazo.

* Tutto questo all'interno di ogni soggetto (+ ogni ripetizione) --> modello multilevel a caso?
