---
title: "CV_multilevel_base"
output: html_document
---

```{r setup, include=FALSE}
knitr::opts_chunk$set(echo = TRUE)
```

```{r}
rm(list = ls())
library(loo)
library(rstanarm)
library(dplyr)
library(ggplot2)
load("../data/mandarino.RData")
mandarino$current = ifelse(mandarino$time <= 10, mandarino$syllable1, mandarino$syllable2)
mandarino$current = levels(mandarino$syllable1)[mandarino$current]

mandarino$peak = ifelse(mandarino$time >= 7 & mandarino$time <= 13, 1, 0)
mandarino %>%
    group_by_at(setdiff(colnames(mandarino), c("repetition", "f0"))) %>%
    summarize(f0 = mean(f0)) %>%
    ungroup() -> mandarino
datasq  <- cbind(mandarino, time2 = mandarino$time^2)
```

L'idea è quella di partire da un modello abbastanza completo e selezionare le variabili andando a fare kfold o loo e scegliendo il modello che ha un errore di previsione di corss validazione più basso


```{r}
if(file.exists("fitStanLmer2.Rdata")){
    load("fitStanLmer2.Rdata")
} else{
    fitStanLmer2 = stan_glmer(f0 ~ cog_load + time + time2 + current + time:current + time2:current + syllable1 + syllable2 + syllable1:syllable2 + time:syllable1 + time:syllable2 + time:peak + time2:peak + peak:syllable1 + peak:syllable2 + peak:syllable1:syllable2 + 
                             (1 + time:syllable1 + time:syllable2 + time:current|subject),
                         data = datasq,
                         algorithm = "meanfield",
                         QR = TRUE,
                         seed = 2021-05-13)
    save(fitStanLmer2, file="fitStanLmer2.Rdata")
}

# loo1 <- loo(fitStanLmer2)
# loo1 # ok fa stra cagare 100% bad
cores  = min(4, parallel::detectCores())
if(file.exists("../models/multilevel-base_files/kf1.RData")){
    load("../models/multilevel-base_files/kf1.RData")
}else{
    set.seed(2021-05-13)
    kf1 <- kfold(fitStanLmer2, K = 10, cores = cores)
    save(kf1, file = "../models/multilevel-base_files/kf1.RData")
}

```
```{r}
kf1
```

elpd_kfold	-34678.8	87.2		
p_kfold	NA	NA		
kfoldic	69357.7	174.4	


Tolgo la variabile cog_load:
```{r}
fitStanLmer3 = stan_glmer(f0 ~ time + time2 + current + time:current + time2:current + syllable1 + syllable2 + syllable1:syllable2 + time:syllable1 + time:syllable2 + time:peak + time2:peak + peak:syllable1 + peak:syllable2 + peak:syllable1:syllable2 + 
                             (1 + time:syllable1 + time:syllable2 + time:current|subject),
                         data = datasq,
                         algorithm = "meanfield",
                         QR = TRUE,
                         seed = 2021-05-13
                            )
#loo3 <- loo(fitStanLmer3)
#loo3 # fa cagare 100%
if(file.exists("../models/multilevel-base_files/kf3.RData")){
    load("../models/multilevel-base_files/kf3.RData")
}else{
    set.seed(2021-05-13)
    kf3 <- kfold(fitStanLmer3, K = 10, cores = cores)
    save(kf3, file = "../models/multilevel-base_files/kf3.RData")
}

```
```{r}
kf3
```
            Estimate    SE
elpd_kfold	-33422.3	91.7		
p_kfold	NA	NA		
kfoldic	66844.7	183.4	


Tolgo l'effetto del time2 perchè ha il valore più basso:
```{r}
fitStanLmer4 = stan_glmer(f0 ~ time  + current + time:current + time2:current + syllable1 + syllable2 + syllable1:syllable2 + time:syllable1 + time:syllable2 + time:peak + time2:peak + peak:syllable1 + peak:syllable2 + peak:syllable1:syllable2 + 
                             (1 + time:syllable1 + time:syllable2 + time:current|subject),
                         data = datasq,
                         algorithm = "meanfield",
                         QR = TRUE,
                         seed = 2021-05-13)
#loo4 <- loo(fitStanLmer4)
#loo4 # fa cagare 100%
if(file.exists("../models/multilevel-base_files/kf4.RData")){
    load("../models/multilevel-base_files/kf4.RData")
}else{
    set.seed(2021-05-13)
    kf4 <- kfold(fitStanLmer4, K = 10, cores = cores)
    save(kf4, file = "../models/multilevel-base_files/kf4.RData")
}

```
```{r}
kf4
```
            Estimate    SE
elpd_kfold	-33401.9	95.6		
p_kfold	NA	NA		
kfoldic	66803.8	191.2	


```{r}
fitStanLmer5 = stan_glmer(f0 ~ time  + current + time:current + time2:current + syllable1 + syllable2 + syllable1:syllable2 + time:syllable1 + time:syllable2 + time:peak + time2:peak + peak:syllable1 + peak:syllable2 + peak:syllable1:syllable2 + 
                             (1 + time:syllable1 + time:syllable2 + time:current + time:peak|subject),
                         data = datasq,
                         algorithm = "meanfield",
                         QR = TRUE,
                         seed = 2021-05-13)
#loo5 <- loo(fitStanLmer5)
#loo5 # fa cagare 100%
if(file.exists("../models/multilevel-base_files/kf5.RData")){
    load("../models/multilevel-base_files/kf5.RData")
}else{
    set.seed(2021-05-13)
    kf5 <- kfold(fitStanLmer5, K = 10, cores = cores)
    save(kf5, file = "../models/multilevel-base_files/kf5.RData")
}

```
```{r}
kf5
```

           Estimate    SE
elpd_kfold	-33588.2	75.8		
p_kfold	NA	NA		
kfoldic	67176.4	151.6	


Provo a fare il migliore ma con gli effetti casuali che sono indipendenti a blocchi:
```{r}
fitStanLmer6 = stan_glmer(f0 ~ time + time2 + current + time:current + time2:current + syllable1 + syllable2 + syllable1:syllable2 + time:syllable1 + time:syllable2 + time:peak + time2:peak + peak:syllable1 + peak:syllable2 + peak:syllable1:syllable2 + 
                             (1|subject) + (0 + time:syllable1|subject) + (0 + time:syllable2|subject) + (0 + time:current|subject),
                         data = datasq,
                         algorithm = "meanfield",
                         QR = TRUE,
                         seed = 2021-05-13)
#loo6 <- loo(fitStanLmer6)
#loo6 # fa cagare 100%
if(file.exists("../models/multilevel-base_files/kf6.RData")){
    load("../models/multilevel-base_files/kf6.RData")
}else{
    set.seed(2021-05-13)
    kf6 <- kfold(fitStanLmer6, K = 10, cores = cores)
    save(kf6, file = "../models/multilevel-base_files/kf6.RData")
}

```
```{r}
kf6
```
 
            Estimate    SE
elpd_kfold	-33395.4	91.9		
p_kfold	NA	NA		
kfoldic	66790.7	183.9


Provo a togliere qualche effetto casuale dato che hano tutti valori molto bassi, esclusa l'intercetta:
```{r}
fitStanLmer7 = stan_glmer(f0 ~ time + time2 + current + time:current + time2:current + syllable1 + syllable2 + syllable1:syllable2 + time:syllable1 + time:syllable2 + time:peak + time2:peak + peak:syllable1 + peak:syllable2 + peak:syllable1:syllable2 + 
                             (1|subject) + (0 + time:current|subject),
                         data = datasq,
                         algorithm = "meanfield",
                         QR = TRUE,
                         seed = 2021-05-13)
#loo6 <- loo(fitStanLmer7)
#loo6 # fa cagare 100%
if(file.exists("../models/multilevel-base_files/kf7.RData")){
    load("../models/multilevel-base_files/kf7.RData")
}else{
    set.seed(2021-05-13)
    kf7 <- kfold(fitStanLmer7, K = 10, cores = cores)
    save(kf7, file = "../models/multilevel-base_files/kf7.RData")
}
```
```{r}
kf7
```
elpd_kfold	-33532.1	90.7		
p_kfold	NA	NA		
kfoldic	67064.2	181.4	

```{r}
fitStanLmer8 = stan_glmer(f0 ~ time + time2 + current + time:current + time2:current + syllable1 + syllable2 + syllable1:syllable2 + time:syllable1 + time:syllable2 + time:peak + time2:peak + peak:syllable1 + peak:syllable2 + peak:syllable1:syllable2 + 
                             (1 + time:current + time:peak|subject),
                         data = datasq,
                         algorithm = "meanfield",
                         QR = TRUE,
                         seed = 2021-05-13)
#loo6 <- loo(fitStanLmer7)
#loo6 # fa cagare 100%
if(file.exists("../models/multilevel-base_files/kf8.RData")){
    load("../models/multilevel-base_files/kf8.RData")
}else{
    set.seed(2021-05-13)
    kf8 <- kfold(fitStanLmer8, K = 10, cores = cores)
    save(kf8, file = "../models/multilevel-base_files/kf8.RData")
}
```
```{r}
kf8
```
elpd_kfold	-33531.4	85.9		
p_kfold	NA	NA		
kfoldic	67062.7	171.8


```{r}
fitStanLmer9 = stan_glmer(f0 ~ time + time2 + current + time:current + time2:current + time:syllable1:syllable2 + time:syllable1 + time:syllable2 + time:peak + time2:peak + peak:syllable1 + peak:syllable2 + peak:syllable1:syllable2 + 
                             (1|subject) + (0 + time:syllable1|subject) + (0 + time:syllable2|subject) + (0 + time:current|subject) + (0 + time:peak),
                         data = datasq,
                         algorithm = "meanfield",
                         QR = TRUE,
                         seed = 2021-05-13)
#loo6 <- loo(fitStanLmer7)
#loo6 # fa cagare 100%
if(file.exists("../models/multilevel-base_files/kf9.RData")){
    load("../models/multilevel-base_files/kf9.RData")
}else{
    set.seed(2021-05-13)
    kf9 <- kfold(fitStanLmer9, K = 10, cores = cores)
    save(kf9, file = "../models/multilevel-base_files/kf9.RData")
}
```
```{r}
kf9
```
           Estimate    SE
elpd_kfold -33441.4  93.9
p_kfold          NA    NA
kfoldic     66882.7 187.7


tolgo time2 dal modello migliore (fitstanlmer6)
```{r}
fitStanLmer10 = stan_glmer(f0 ~ time + current + time:current + time2:current + syllable1 + syllable2 + syllable1:syllable2 + time:syllable1 + time:syllable2 + time:peak + time2:peak + peak:syllable1 + peak:syllable2 + peak:syllable1:syllable2 + 
                             (1|subject) + (0 + time:syllable1|subject) + (0 + time:syllable2|subject) + (0 + time:current|subject),
                         data = datasq,
                         algorithm = "meanfield",
                         QR = TRUE,
                         seed = 2021-05-13)
#loo10 <- loo(fitStanLmer10)
#loo10 # fa cagare 100%
if(file.exists("../models/multilevel-base_files/kf10.RData")){
    load("../models/multilevel-base_files/kf10.RData")
}else{
    set.seed(2021-05-13)
    kf10 <- kfold(fitStanLmer10, K = 10, cores = cores)
    save(kf10, file = "../models/multilevel-base_files/kf10.RData")
}


```
```{r}
kf10
```
           Estimate    SE
elpd_kfold -33160.6  90.6
p_kfold          NA    NA
kfoldic     66321.2 181.2

```{r}
ypred10 = posterior_predict(fitStanLmer10, draws = 100)
ypred = apply(ypred10, 2, mean)
stdev = apply(ypred10, 2, sd)
lmin = ypred - qnorm(1 - 0.05/2) * stdev
lmax = ypred + qnorm(1 - 0.05/2) * stdev

#ppc_subject("S1", mandarino, ypred, lmin, lmax)
#ppc_subject("S2", mandarino, ypred, lmin, lmax)
#ppc_subject("S3", mandarino, ypred, lmin, lmax)
#ppc_subject("S4", mandarino, ypred, lmin, lmax)

#ppc_full(mandarino, ypred)
```


Tolgo syllable1 e syllable2 e syllable1:syllable2
```{r}
fitStanLmer11 = stan_glmer(f0 ~ time + current + time:current + time2:current + time:syllable1 + time:syllable2 + time:peak + time2:peak + peak:syllable1 + peak:syllable2 + peak:syllable1:syllable2 + 
                             (1|subject) + (0 + time:syllable1|subject) + (0 + time:syllable2|subject) + (0 + time:current|subject),
                         data = datasq,
                         algorithm = "meanfield",
                         QR = TRUE,
                         seed = 2021-05-13)
#loo10 <- loo(fitStanLmer10)
#loo10 # fa cagare 100%
if(file.exists("../models/multilevel-base_files/kf11.RData")){
    load("../models/multilevel-base_files/kf11.RData")
}else{
    set.seed(2021-05-13)
    kf11 <- kfold(fitStanLmer11, K = 10, cores = cores)
    save(kf11, file = "../models/multilevel-base_files/kf11.RData")
}

```
```{r}
kf11
```
           Estimate    SE
elpd_kfold -33213.9  94.9
p_kfold          NA    NA
kfoldic     66427.9 189.9

```{r}
ypred11 = posterior_predict(fitStanLmer11, draws = 100)
ypred = apply(ypred11, 2, mean)
stdev = apply(ypred11, 2, sd)
lmin = ypred - qnorm(1 - 0.05/2) * stdev
lmax = ypred + qnorm(1 - 0.05/2) * stdev


#ppc_subject("S1", mandarino, ypred, lmin, lmax)
#ppc_subject("S2", mandarino, ypred, lmin, lmax)
#ppc_subject("S3", mandarino, ypred, lmin, lmax)
#ppc_subject("S4", mandarino, ypred, lmin, lmax)

#ppc_full(mandarino, ypred)
```


```{r}
fitStanLmer12 = stan_glmer(f0 ~ current + time:current + time2:current + time:syllable1 + time:syllable2 + time:peak + time2:peak + peak:syllable1 + peak:syllable2 + peak:syllable1:syllable2 + 
                             (1|subject) + (0 + time:syllable1|subject) + (0 + time:syllable2|subject) + (0 + time:current|subject),
                         data = datasq,
                         algorithm = "meanfield",
                         QR = TRUE,
                         seed = 2021-05-13)
#loo10 <- loo(fitStanLmer10)
#loo10 # fa cagare 100%
if(file.exists("../models/multilevel-base_files/kf12.RData")){
    load("../models/multilevel-base_files/kf12.RData")
}else{
    set.seed(2021-05-13)
    kf12 <- kfold(fitStanLmer12, K = 10, cores = cores)
    save(kf12, file = "../models/multilevel-base_files/kf12.RData")
}

```
```{r}
kf12
```
           Estimate    SE
elpd_kfold -33386.7  91.2
p_kfold          NA    NA
kfoldic     66773.5 182.5

```{r}
fitStanLmer13 = stan_glmer(f0 ~ current + time:current + time2:current +
                               time:syllable1 + time:syllable2 + time:syllable1:syllable2 +
                               peak:syllable1 + peak:syllable2 + peak:syllable1:syllable2 + 
                             (1|subject) + (0 + time:syllable1|subject) + (0 + time:syllable2|subject) + (0 + time:current|subject),
                         data = datasq,
                         algorithm = "meanfield",
                         QR = TRUE,
                         seed = 2021-05-13)
#loo10 <- loo(fitStanLmer10)
#loo10 # fa cagare 100%
if(file.exists("../models/multilevel-base_files/kf13.RData")){
    load("../models/multilevel-base_files/kf13.RData")
}else{
    set.seed(2021-05-13)
    kf13 <- kfold(fitStanLmer13, K = 10, cores = cores)
    save(kf13, file = "../models/multilevel-base_files/kf13.RData")
}

```
```{r}
kf13
```
           Estimate    SE
elpd_kfold -33503.1  93.2
p_kfold          NA    NA
kfoldic     67006.1 186.4



```{r}
loo_compare(kf13, kf12, kf11, kf10, kf9, kf8, kf7, kf6, kf5, kf4, kf3, kf1)
```


## Modello migliore con MCMC

```{r}
if(file.exists("MCMC_best_multilevel.RData")){
    load("MCMC_best_multilevel.RData")
} else{
    best_multilevel = stan_glmer(f0 ~ time + current + time:current + time2:current + syllable1 + syllable2 + syllable1:syllable2 + time:syllable1 + time:syllable2 + time:peak + time2:peak + peak:syllable1 + peak:syllable2 + peak:syllable1:syllable2 + 
                             (1|subject) + (0 + time:syllable1|subject) + (0 + time:syllable2|subject) + (0 + time:current|subject),
                         data = datasq,
                         QR = TRUE,
                         seed = 2021-05-24)
    save(best_multilevel, file="MCMC_best_multilevel.RData")
}

```
```{r}
summary(best_multilevel)
```
```{r}
ypred_best = posterior_predict(best_multilevel, draws = 100)
ypred = apply(ypred_best, 2, mean)
stdev = apply(ypred_best, 2, sd)
lmin = ypred - qnorm(1 - 0.05/2) * stdev
lmax = ypred + qnorm(1 - 0.05/2) * stdev


ppc_subject("S1", mandarino, ypred, lmin, lmax)
ppc_subject("S2", mandarino, ypred, lmin, lmax)
ppc_subject("S3", mandarino, ypred, lmin, lmax)
ppc_subject("S4", mandarino, ypred, lmin, lmax)

ppc_full(mandarino, ypred)
```

```{r}
plot(best_multilevel, plotfun = "dens_overlay", pars=names(best_multilevel$coefficients)[1:20])
```


```{r}
#save(kf6, kf5, kf4, kf3, kf1, file = "../models/multilevel-base_files/cv_multilevel_base.RData")
```

