---
title: "Modellazione multilevel"
author: "Daniele Zago"
date: "2021-04-28"
output: 
    pdf_document:
        dev: png
        extra_dependencies: ["bm"]
        df_print: kable
        latex_engine: xelatex
---

```{r multilevel-base_setup, cache=FALSE, include=FALSE}
knitr::opts_chunk$set(cache=TRUE, engine.opts='-l', tidy=FALSE, fig.width=12, fig.height=8)
knitr::knit_hooks$set(inline=function(x) prettyNum(round(x,2)))
setwd("~/Documents/git/progetto-iterazione/models/")
load("../data/mandarino.RData")
```

```{r libs, message=FALSE}
library(rstanarm)
library(bayesplot)
library(tidybayes)
library(ggplot2)
library(magrittr)
library(lme4)
library(dplyr)
library(gtools)
```

# Preprocessing #

* Aggiungo una variabile `current` che indica a quale sillaba (`syllable1` o `syllable2`) corrisponde la riga dell'osservazione.
```{r }
mandarino$current = ifelse(mandarino$time <= 10, mandarino$syllable1, mandarino$syllable2)
mandarino$current = levels(mandarino$syllable1)[mandarino$current]

mandarino$peak = ifelse(mandarino$time >= 7 & mandarino$time <= 13, 1, 0)
```

* Lavoriamo con la media delle quattro ripetizioni per ciascun soggetto.

```{r }
mandarino %>%
    group_by_at(setdiff(colnames(mandarino), c("repetition", "f0"))) %>%
    summarize(f0 = mean(f0)) %>%
    ungroup() -> mandarino
```

```{r }
save(mandarino, file = "../data/mandarino-proc.RData")
```

Il dataset consiste delle seguenti variabili:

```{r }
head(mandarino)
```

```{r pred_plot, echo=FALSE}
# --------------------------------------------
# Funzioni per fare i grafici delle previsioni
# --------------------------------------------
ppc_subject = function(subj, dati, ypred, ci.low = NULL, ci.upper = NULL){
    # Plot frequency profiles (f_0) for an individual subject with predictions
    #
    # @param subj: string containing subject identifier, e.g. "S10"
    # @param datiPred: dataset with an additional `ypred` column
    #
    # @return ggplot2 object, plot with average effect over different repetitions

    if(!subj %in% levels(dati$subject)) stop("Subject not found")

    datiPred = cbind(dati, "ypred" = ypred)
    if(!is.null(ci.low) & !is.null(ci.upper)){
        datiPred = cbind(datiPred, "ci.low" = ci.low, "ci.upper" = ci.upper)
        datiPred %>%
            subset(subject == subj) %>%
            ggplot(aes(time))+
            geom_line(aes(y = f0), alpha=0.45) + 
            geom_line(aes(y = ypred), color = "darkblue") + 
            geom_ribbon(aes(ymin = ci.low, ymax = ci.upper), alpha=0.2) +
            facet_grid(cog_load ~  syllable1*syllable2)
    } else{
        datiPred %>%
            subset(subject == subj) %>%
            ggplot(aes(time))+
            geom_line(aes(y = f0), alpha=0.45) + 
            geom_line(aes(y = ypred), color = "darkblue") + 
            facet_grid(cog_load ~  syllable1*syllable2)
    }
}

ppc_full = function(dati, ypred){
    # Plot frequency profiles (f_0) for an individual subject with predictions
    #
    # @param subj: string containing subject identifier, e.g. "S10"
    # @param datiPred: dataset with an additional `ypred` column
    #
    # @return ggplot2 object, plot with average effect over different repetitions

    datiPred = cbind(dati, "ypred" = ypred)
    datiPred$subject = factor(datiPred$subject,
                               levels = mixedsort(levels(datiPred$subject)))

    datiPred %>%
        ggplot(aes(time))+
        geom_line(aes(y = f0, group = subject, color = subject), alpha=0.8, linetype = 3) + 
        geom_line(aes(y = ypred, group = subject, color = subject)) + 
        facet_grid(cog_load ~  syllable1*syllable2)
}
```

Proviamo alcuni modelli con effetti casuali, come baseline di riferimento:

* Effetto globale del carico cognitivo: $\beta_\text{cog} \cdot x_\text{cog}$

* Effetto medio del tempo: $\beta_t \cdot t$

* Effetto medio della sillaba che si sta pronunciando: $\beta_\text{cur} x_\text{cur}$

* Diverso andamento medio nel tempo in base alla sillaba che si sta pronunciando: $\beta_{t, cur_i} t\cdot  x_{cur_i}$

* Effetto medio della prima e ultima sillaba: $\beta_\text{s1} x_\text{s1}, \beta_\text{s2} x_\text{s2}$
  
* Effetto medio della combinazione di prima e ultima sillaba: $\beta_{\text{s1s2}} x_\text{s1}\cdot x_\text{s2}$

* Effetto medio del tempo al cambio di sillaba: $\beta_{peak} t \cdot x_{peak}$

* Effetto medio del tempo al quadrato al cambio di sillaba: $\beta_{peak} t^2 \cdot x_{peak}$

* Diverso effetto del cambio di sillaba in base alla sillaba pronunicata:  $\beta_\text{s1peak} x_\text{s1} \cdot x_{peak}, \beta_\text{s2peak} x_\text{s2}\cdot x_{peak}$

* Effetto medio della combinazione di prima e ultima sillaba e cambio di sillaba: $\beta_{\text{s1s2}} x_\text{s1}\cdot x_\text{s2} \cdot x_{peak}$

* Effetto casuale dei soggetti e delle ripetizioni: $\alpha_{(j)} + \alpha_{\text{cur}(j)} + \alpha_{\text{s1}(j)} +  \alpha_{\text{s2}(j)} +\alpha_{\text{rep}(j)}$


## Modello lineare con effetti misti (lme4) ##

```{r lme4_fit}
if(file.exists("fitLmer.Rdata")){
    load("fitLmer.Rdata")
} else{
    fitLmer = lmer(f0 ~ cog_load + time + current + time:current + syllable1 + syllable2 +
                   syllable1:syllable2 + time:syllable1 + time:syllable2 +
                   (1 + time + time:syllable1 + time:syllable2 + time:current|subject),
               data = mandarino,
               verbose = 2)
    save(fitLmer, file="fitLmer.Rdata")
}
```

```{r lme4_pred}
ypred = predict(fitLmer)
ppc_subject("S1", mandarino, ypred)
ppc_subject("S2", mandarino, ypred)
ppc_subject("S3", mandarino, ypred)
ppc_subject("S4", mandarino, ypred)

ppc_full(mandarino, ypred)
```

```{r lme4_fit time2}
datasq = cbind(mandarino, time2 = mandarino$time^2)
fitLmer2 = lmer(f0 ~ cog_load + time + time2 + current + time:current + time2:current + syllable1                  + syllable2 + syllable1:syllable2 + time:syllable1 + time:syllable2 +
                   (1 + time + time:syllable1 + time:syllable2 + time:current|subject),
               data = datasq,
               verbose = 2)

ypred2 = predict(fitLmer2)
ppc_subject("S1", mandarino, ypred2)
ppc_subject("S2", mandarino, ypred2)
ppc_subject("S3", mandarino, ypred2)
ppc_subject("S4", mandarino, ypred2)
```

```{r lme4_fit time2}
datacubed = cbind(datasq, time3 = mandarino$time^3)
fitLmer3 = lmer(f0 ~ cog_load + time + time2 + time3 + current + time:current + time2:current +                   time3:current + syllable1 + syllable2 + syllable1:syllable2 + time:syllable1 +                    time:syllable2 +
                   (1 + time + time:syllable1 + time:syllable2 + time:current|subject),
               data = datacubed,
               verbose = 2)
ypred3 = predict(fitLmer3)
ppc_subject("S1", mandarino, ypred3)
ppc_subject("S2", mandarino, ypred3)
ppc_subject("S3", mandarino, ypred3)
ppc_subject("S4", mandarino, ypred3)
```

```{r}
fitLmer4 = lmer(f0 ~ cog_load + time + time2 + current + time:current + time2:current +                    + syllable1 + syllable2 + syllable1:syllable2 + time:syllable1 + time:syllable2 + time:peak + time2:peak + peak:syllable1 + peak:syllable2 + peak:syllable1:syllable2 + 
                  (1 + time + time:syllable1 + time:syllable2 + time:current|subject),
               data = datasq,
               verbose = 2)
```



## Modello lineare con effetti misti (Stan) ##

```{r stan_lme_fit}
# Aggiungo tempo^2 chiamandolo time2
datasq = cbind(mandarino, time2 = mandarino$time^2)

if(file.exists("fitStanLmer.Rdata")){
    load("fitStanLmer.Rdata")
} else{
    fitStanLmer = stan_glmer(f0 ~ cog_load + time + time2 + current + time:current + time2:current + syllable1 + syllable2 + syllable1:syllable2 + time:syllable1 + time:syllable2 +
                             (1 + time:syllable1 + time:syllable2 + time:current|subject),
                         data = datasq,
                         algorithm = "meanfield",
                         QR = TRUE)
    save(fitStanLmer, file="fitStanLmer.Rdata")
}
```
```{r stan_lme_pred}
ypredStanLmer = posterior_predict(fitStanLmer, draws = 100)
ypred = apply(ypredStanLmer, 2, mean)
stdev = apply(ypredStanLmer, 2, sd)
lmin = ypred - qnorm(1 - 0.05/2) * stdev
lmax = ypred + qnorm(1 - 0.05/2) * stdev

ppc_subject("S1", mandarino, ypred, lmin, lmax)
ppc_subject("S2", mandarino, ypred, lmin, lmax)
ppc_subject("S3", mandarino, ypred, lmin, lmax)
ppc_subject("S4", mandarino, ypred, lmin, lmax)

ppc_full(mandarino, ypred)
```

```{r stan_lme_fit}
# Aggiungo tempo^2 chiamandolo time2

if(file.exists("fitStanLmer2.Rdata")){
    load("fitStanLmer2.Rdata")
} else{
    fitStanLmer2 = stan_glmer(f0 ~ cog_load + time + time2 + current + time:current + time2:current + syllable1 + syllable2 + syllable1:syllable2 + time:syllable1 + time:syllable2 + time:peak + time2:peak + peak:syllable1 + peak:syllable2 + peak:syllable1:syllable2 + 
                             (1 + time:syllable1 + time:syllable2 + time:current|subject),
                         data = datasq,
                         algorithm = "meanfield",
                         QR = TRUE)
    save(fitStanLmer2, file="fitStanLmer2.Rdata")
}
```
```{r stan_lme_pred}
ypredStanLmer2 = posterior_predict(fitStanLmer2, draws = 100)
ypred = apply(ypredStanLmer2, 2, mean)
stdev = apply(ypredStanLmer2, 2, sd)
lmin = ypred - qnorm(1 - 0.05/2) * stdev
lmax = ypred + qnorm(1 - 0.05/2) * stdev

ppc_subject("S1", mandarino, ypred, lmin, lmax)
ppc_subject("S2", mandarino, ypred, lmin, lmax)
ppc_subject("S3", mandarino, ypred, lmin, lmax)
ppc_subject("S4", mandarino, ypred, lmin, lmax)

ppc_full(mandarino, ypred)
```
