---
title: "Modellazione multilevel con componenti principali funzionali"
author: "Daniele Zago, Simon Mazzarolo, Silvia Brosolo, Emanuele Donà"
date: "2021-04-28"
output: 
    pdf_document:
        dev: png
        extra_dependencies: ["bm"]
        df_print: kable
        latex_engine: xelatex
---

```{r multilevel-base_setup, cache=FALSE, include=FALSE}
knitr::opts_chunk$set(cache=TRUE, engine.opts='-l', tidy=FALSE, fig.width=16, fig.height=10, dpi = 200)
knitr::knit_hooks$set(inline=function(x) prettyNum(round(x,2)))
setwd("~/Documents/git/progetto-iterazione/models/")
load("../data/mandarino-proc.RData")
```

```{r libs, message=FALSE}
library(rstanarm)
library(bayesplot)
library(tidybayes)
library(ggplot2)
library(magrittr)
library(lme4)
library(dplyr)
library(gtools)
library(tidyr)
```

# Preprocessing #

Costruiamo il dataset in formato "largo" per la stima delle fPCA:
```{r fpca_data}
mandarino_wide = spread(mandarino[ , -6 ], time, "f0")
Y = as.matrix(mandarino_wide[ , 5:(NCOL(mandarino_wide)) ])     # Funzioni osservate

mandarino$peak = ifelse(mandarino$time >= 7 & mandarino$time <= 13, 1, 0)
```

# Analisi con componenti principali funzionali (fPCA)#

```{r fpca_fve, echo=FALSE}
# Threshold di varianza per le fPCA
fve = 0.99
```

Stima delle funzioni principali che spieghino il `r 100*fve`\% della varianza funzionale:

```{r fpca_base}

library(fdapace)

Y_list = lapply(seq_len(NROW(Y)), function(i) Y[i,])
t_list = lapply(seq_len(NROW(Y)), function(i) 1:20)

fpca = FPCA(Ly = Y_list, Lt = t_list, optns = list(FVEthreshold = fve))
K = fpca$selectK

ypred = predict(fpca, Y_list, t_list)
{
    # Confronto curve osservate con ricostruite tramite fPCA
    par(mfrow = c(2,1))
    matplot(t(Y), type = "l", main = "Funzioni osservate")
    matplot(t(ypred$predCurves), type = "l",
            main = paste0("Funzioni ricostruite con ", K, " fPC"))
    par(mfrow = c(1,1))
}

# Autofunzioni stimate
eigenFPCA = fpca$phi                                 
matplot(eigenFPCA, type = "l", main = "Funzioni principali")
legend("topleft", legend=paste0("fPC ", 1:K), col=1:K,cex=0.8, fill=1:K)
```

Variabilità delle funzioni principali rispetto alla rimozione dei soggetti.

```{r fpca_var}
mandarino$subject = factor(x = mandarino$subject, levels = mixedsort(levels(mandarino$subject)))
fpca_list = vector(mode = "list", length = length(unique(mandarino$subject)))
i = 1
for(subj in unique(mandarino$subject)){
    idx = mandarino_wide$subject == subj
    Y_sub = as.matrix(mandarino_wide[!idx , 5:(NCOL(mandarino_wide)) ])             # funzioni senza il soggetto
    Y_list_sub = lapply(seq_len(NROW(Y_sub)), function(i) Y_sub[i,])
    t_list_sub = lapply(seq_len(NROW(Y_sub)), function(i) 1:20)
    fpca_list[[i]] = FPCA(Ly = Y_list_sub, Lt = t_list_sub, optns = list(FVEthreshold = fve))
    i = i+1
}


plot_phi_list = function(fpca_list, m = 1){
    # Plot delle funzioni principali sovrapposte da una lista di oggetti fpca
    #
    # @param fpca_list: lista di fpca
    # @param m: ordine della funzione principale da plottare
    #
    # @return oggetto plot contenente il grafico sovrapposto delle fpc
    
    ymax = max(unlist(lapply(fpca_list, function(obj) max(obj$phi))))
    ymin = min(unlist(lapply(fpca_list, function(obj) min(obj$phi))))

    plot(fpca_list[[1]]$obsGrid, ylim = c(ymin, ymax), type = "n", xlab = "t", ylab = "f0", main = paste0("fPC ", m))
    for(i in 1:length(fpca_list)){
        lines(fpca_list[[i]]$obsGrid, fpca_list[[i]]$phi[ , m ])
    }
}

par(mfrow = c(2,2))
plot_phi_list(fpca_list, 1)
plot_phi_list(fpca_list, 2)
plot_phi_list(fpca_list, 3)
plot_phi_list(fpca_list, 4)
par(mfrow = c(1,1))

# Aggiungo le autofunzioni come covariate al dataset
eigenColumns = matrix(0, nrow = NROW(mandarino), ncol = K)
for(lv in 1:length(levels(mandarino$subject))){
    sj = levels(mandarino$subject)[lv]
    idx = (mandarino$subject == sj)
    print(sum(idx))
    for(k in 1:K){
        eigenColumns[idx, k] = rep(fpca_list[[lv]]$phi[ , k ], sum(idx) / 20)
    }
}

mandarino_fpca = cbind(mandarino, eigenColumns)
colnames(mandarino_fpca) = c(colnames(mandarino), paste0("PC", 1:K))
```


```{r pred_plot, echo=FALSE}
# --------------------------------------------
# Funzioni per fare i grafici delle previsioni
# --------------------------------------------
ppc_subject = function(subj, dati, ypred, ci.low = NULL, ci.upper = NULL){
    # Plot frequency profiles (f_0) for an individual subject with predictions
    #
    # @param subj: string containing subject identifier, e.g. "S10"
    # @param datiPred: dataset with an additional `ypred` column
    #
    # @return ggplot2 object, plot with average effect over different repetitions

    if(!subj %in% levels(dati$subject)) stop("Subject not found")
    brks  = c("y", "E(yrep|y)")

    datiPred = cbind(dati, "ypred" = ypred)
    if(!is.null(ci.low) & !is.null(ci.upper)){
        datiPred = cbind(datiPred, "ci.low" = ci.low, "ci.upper" = ci.upper)
        datiPred %>%
            subset(subject == subj) %>%
            ggplot(aes(time))+
            geom_line(aes(y = f0, colour = brks[1]), alpha=0.9) + 
            geom_line(aes(y = ypred, colour = brks[2])) + 
            scale_colour_manual("", 
                      breaks = brks,
                      values = c("black", "blue")) +
            geom_ribbon(aes(ymin = ci.low, ymax = ci.upper), alpha=0.2) +
            facet_grid(cog_load ~  syllable1*syllable2)
    } else{
        datiPred %>%
            subset(subject == subj) %>%
            ggplot(aes(time))+
            geom_line(aes(y = f0), alpha=0.45) + 
            geom_line(aes(y = ypred), color = "darkblue") + 
            facet_grid(cog_load ~  syllable1*syllable2)
    }
}

ppc_full = function(dati, ypred){
    # Plot frequency profiles (f_0) for an individual subject with predictions
    #
    # @param subj: string containing subject identifier, e.g. "S10"
    # @param datiPred: dataset with an additional `ypred` column
    #
    # @return ggplot2 object, plot with average effect over different repetitions

    datiPred = cbind(dati, "ypred" = ypred)
    datiPred$subject = factor(datiPred$subject,
                               levels = mixedsort(levels(datiPred$subject)))

    datiPred %>%
        ggplot(aes(time))+
        geom_line(aes(y = f0, group = subject, color = subject), alpha=0.8, linetype = 2) + 
        geom_line(aes(y = ypred, group = subject, color = subject)) + 
        facet_grid(cog_load ~  syllable1*syllable2)
}
```

```{r stan_lme_fit}
if(file.exists("fitStanLmerFpca.Rdata")){
    load("fitStanLmerFpca.Rdata")
} else{
    fitStanLmerFpca = stan_glmer(f0 ~ cog_load + current +
                              PC1 + PC2 + PC3 + PC4 +
                              PC1:syllable1 + PC1:syllable2 +
                              PC2:syllable1 + PC2:syllable2 +
                              PC3:syllable1 + PC3:syllable2 +
                              PC4:syllable1 + PC4:syllable2 +
                              (1 | subject) +
                              (0 + current|subject) +
                              (0 + PC1 + PC2 + PC3 + PC4|subject) +
                              (0 + PC1:syllable1 | subject) +
                              (0 + PC1:syllable2 | subject) +
                              (0 + PC2:syllable1 | subject) +
                              (0 + PC2:syllable2 | subject) +
                              (0 + PC3:syllable1 | subject) +
                              (0 + PC3:syllable2 | subject) +
                              (0 + PC4:syllable1 | subject) +
                              (0 + PC4:syllable2 | subject) 
                              ,
                         data = mandarino_fpca,
                    algorithm = "meanfield",
                    iter = 10000,
                    QR = TRUE)
    save(fitStanLmerFpca, file="fitStanLmerFpca.Rdata")
}
# summary(fitStanLmerFpca)
```

```{r stan_lme_ppc}
plot(fitStanLmerFpca, pars=names(fitStanLmerFpca$coefficients)[1:33])
```

```{r stan_lme_pred}
ypredStanLmerFpca = posterior_predict(fitStanLmerFpca, draws = 500)
ypred = apply(ypredStanLmerFpca, 2, mean)
stdev = apply(ypredStanLmerFpca, 2, sd)
lmin = apply(ypredStanLmerFpca, 2, function(col) quantile(col, p = 0.05))
lmax = apply(ypredStanLmerFpca, 2, function(col) quantile(col, p = 0.95))

ppc_subject("S1", mandarino, ypred, lmin, lmax)
ppc_subject("S2", mandarino, ypred, lmin, lmax)
ppc_subject("S3", mandarino, ypred, lmin, lmax)
ppc_subject("S4", mandarino, ypred, lmin, lmax)
# ppc_subject("S5", mandarino, ypred, lmin, lmax)
# ppc_subject("S6", mandarino, ypred, lmin, lmax)
# ppc_subject("S7", mandarino, ypred, lmin, lmax)
# ppc_subject("S8", mandarino, ypred, lmin, lmax)
# ppc_subject("S9", mandarino, ypred, lmin, lmax)
# ppc_subject("S10", mandarino, ypred, lmin, lmax)
# ppc_subject("S11", mandarino, ypred, lmin, lmax)
# ppc_subject("S12", mandarino, ypred, lmin, lmax)

ppc_full(mandarino, ypred)
```

## Selezione effetti fissi e casuali con k-fold

```{r cv_stanvb}
cv_stanvb = function(stanfit, K = 10, cores = min(K, 10), draws = 5){
    require("foreach")
    require("parallel")
    require("doParallel")
    
    cv_stanvb_fit = function(i, f, data, draws = 5){
        require("rstanarm")
        Y_train = data$y_train
        Y_test = data$y_test
        cat("Fit modello ", i)
        fit = stan_glmer(as.formula(f),
                         data = Y_train,
                         algorithm = "meanfield",
                         tol_rel_obj = 0.0001,
                         elbo_samples = 100,
                         grad_samples = 1,
                         iter = 10000,
                         QR = TRUE)
        cat("Fit modello ", i, " completato\n\n")

        cat("Calcolo errore", i, "...\n")
        oss = Y_test[ , 7]
        pred = posterior_predict(fit, newdata=Y_test, draws)
        err = apply(pred, 1, function(row) mean((row - oss)^2))
        cat("Calcolo errore", i," completato\n\n")
        return(err)
    }

    cl = parallel::makeCluster(cores, outfile="")
    registerDoParallel(cl)
    out = vector(mode = "list", length = K)
    dati = stanfit$data
    rownames(dati) = 1:NROW(dati)
    f = stanfit$formula

    folds = cut(seq(1,nrow(dati)),breaks=10,labels=FALSE)
    folds = permute(folds)

    data_list = vector(mode = "list", length = K)
    for(i in 1:K){
        idx = folds != i
        data_list[[i]]$y_train = dati[idx, ]
        data_list[[i]]$y_test = dati[!idx, ]
    }

    err_list = foreach(i = 1:K, .inorder = FALSE) %dopar% {
        cv_stanvb_fit(i, f, data_list[[i]], draws)
    }
    parallel::stopCluster(cl)
    return(err_list)
}
```

```{r effetti fissi}
cores  = min(4, parallel::detectCores())
K = 10                                                      # K-fold cross-validation
kfcores = ifelse(parallel::detectCores() >= K, K, cores)    # cores per cv

if(file.exists("fitStanLmerFpca1.Rdata")){
    load("fitStanLmerFpca1.Rdata")
} else{
    fitStanLmerFpca1 = stan_glmer(f0 ~ cog_load + current + syllable1 + syllable2 + syllable1:syllable2 +
                                  PC1 + PC2 + PC3 + PC4 +
                                  PC1:syllable1 + PC1:syllable2 +
                                  PC2:syllable1 + PC2:syllable2 +
                                  PC3:syllable1 + PC3:syllable2 +
                                  PC4:syllable1 + PC4:syllable2 +
                                  (1 | subject) +
                                  (0 + current|subject) +
                                  (0 + PC1 + PC2 + PC3 + PC4|subject)
                              ,
                              data = mandarino_fpca,
                              algorithm = "meanfield", tol_rel_obj = 0.0001, elbo_samples = 100, grad_samples = 1,
                              iter = 10000,
                              #chains = cores, cores = cores,
                              QR = TRUE)

    save(fitStanLmerFpca1, file="fitStanLmerFpca1.Rdata")
}
```



```{r fit_fullfissi}
if(file.exists("fitStanLmerFpca4.Rdata")){
    load("fitStanLmerFpca4.Rdata")
} else{
    fitStanLmerFpca4 = stan_glmer(f0 ~ current + cog_load +
                                  syllable1 + syllable2 + syllable1:syllable2 +
                                  PC1 + PC2 + PC3 + PC4 +
                                  PC1:syllable1 + PC1:syllable2 +
                                  PC2:syllable1 + PC2:syllable2 +
                                  PC3:syllable1 + PC3:syllable2 +
                                  PC4:syllable1 + PC4:syllable2 +
                                  (1 | subject) +
                                  (0 + current|subject) +
                                  (0 + PC1 + PC2 + PC3 + PC4|subject) +
                                  (0 + PC1:syllable1 | subject) +
                                  (0 + PC1:syllable2 | subject) +
                                  (0 + PC2:syllable1 | subject) +
                                  (0 + PC2:syllable2 | subject) +
                                  (0 + PC3:syllable1 | subject) +
                                  (0 + PC3:syllable2 | subject) +
                                  (0 + PC4:syllable1 | subject) +
                                  (0 + PC4:syllable2 | subject) 
                              ,
                              data = mandarino_fpca,
                              algorithm = "meanfield", tol_rel_obj = 0.0001, elbo_samples = 100, grad_samples = 1,
                              iter = 10000,
                              QR = TRUE)
    save(fitStanLmerFpca4, file="fitStanLmerFpca4.Rdata")
}
```

```{r fit_fullfissi2}
if(file.exists("fitStanLmerFpca5.Rdata")){
    load("fitStanLmerFpca5.Rdata")
} else{
    fitStanLmerFpca5 = stan_glmer(f0 ~ current + cog_load +
                                  syllable1 + syllable2 + syllable1:syllable2 +
                                  PC1 + PC2 + PC3 + PC4 +
                                  PC1:syllable1 + PC1:syllable2 +
                                  PC2:syllable1 + PC2:syllable2 +
                                  PC3:syllable1 + PC3:syllable2 +
                                  PC4:syllable1 + PC4:syllable2 +
                                  (1 | subject) +
                                  (0 + current|subject) +
                                  (0 + syllable1 + syllable2 + syllable1:syllable2 | subject) +
                                  (0 + PC1 + PC2 + PC3 + PC4|subject) +
                                  (0 + PC1:syllable1 | subject) +
                                  (0 + PC1:syllable2 | subject) +
                                  (0 + PC2:syllable1 | subject) +
                                  (0 + PC2:syllable2 | subject) +
                                  (0 + PC3:syllable1 | subject) +
                                  (0 + PC3:syllable2 | subject) +
                                  (0 + PC4:syllable1 | subject) +
                                  (0 + PC4:syllable2 | subject) 
                              ,
                              data = mandarino_fpca,
                              algorithm = "meanfield", tol_rel_obj = 0.0001, elbo_samples = 100, grad_samples = 1,
                              iter = 10000,
                              QR = TRUE)
    save(fitStanLmerFpca5, file="fitStanLmerFpca5.Rdata")
}
```

```{r fit_fullfissi3}
if(file.exists("fitStanLmerFpca6.Rdata")){
    load("fitStanLmerFpca6.Rdata")
} else{
    fitStanLmerFpca6 = stan_glmer(f0 ~ current + cog_load +
                                  syllable1 + syllable2 + syllable1:syllable2 +
                                  PC1 + PC2 + PC3 + PC4 +
                                  PC1:syllable1 + PC1:syllable2 +
                                  PC2:syllable1 + PC2:syllable2 +
                                  PC3:syllable1 + PC3:syllable2 +
                                  PC4:syllable1 + PC4:syllable2 +
                                  PC1:syllable1:syllable2 +
                                  PC2:syllable1:syllable2 +
                                  PC3:syllable1:syllable2 +
                                  PC4:syllable1:syllable2 +
                                  (1 | subject) +
                                  (0 + current|subject) +
                                  (0 + PC1 + PC2 + PC3 + PC4|subject) +
                                  (0 + PC1:syllable1 | subject) +
                                  (0 + PC1:syllable2 | subject) +
                                  (0 + PC2:syllable1 | subject) +
                                  (0 + PC2:syllable2 | subject) +
                                  (0 + PC3:syllable1 | subject) +
                                  (0 + PC3:syllable2 | subject) +
                                  (0 + PC4:syllable1 | subject) +
                                  (0 + PC4:syllable2 | subject) 
                              ,
                              data = mandarino_fpca,
                              algorithm = "meanfield", tol_rel_obj = 0.0001, elbo_samples = 100, grad_samples = 1,
                              iter = 10000,
                              QR = TRUE)
    save(fitStanLmerFpca6, file="fitStanLmerFpca6.Rdata")
}
```
```{r fit_nocog_load}
if(file.exists("fitStanLmerFpca2.Rdata")){
    load("fitStanLmerFpca2.Rdata")
} else{
    fitStanLmerFpca2 = stan_glmer(f0 ~ current +
                              PC1 + PC2 + PC3 + PC4 +
                              PC1:syllable1 + PC1:syllable2 +
                              PC2:syllable1 + PC2:syllable2 +
                              PC3:syllable1 + PC3:syllable2 +
                              PC4:syllable1 + PC4:syllable2 +
                              (1 | subject) +
                              (0 + current|subject) +
                              (0 + PC1 + PC2 + PC3 + PC4|subject) +
                              (0 + PC1:syllable1 | subject) +
                              (0 + PC1:syllable2 | subject) +
                              (0 + PC2:syllable1 | subject) +
                              (0 + PC2:syllable2 | subject) +
                              (0 + PC3:syllable1 | subject) +
                              (0 + PC3:syllable2 | subject) +
                              (0 + PC4:syllable1 | subject) +
                              (0 + PC4:syllable2 | subject) 
                              ,
                         data = mandarino_fpca,
                    algorithm = "meanfield",
                    iter = 10000,
                    QR = TRUE)
    save(fitStanLmerFpca2, file="fitStanLmerFpca2.Rdata")
}
```

```{r fit_no_current}
if(file.exists("fitStanLmerFpca3.Rdata")){
    load("fitStanLmerFpca3.Rdata")
} else{
    fitStanLmerFpca3 = stan_glmer(f0 ~ PC1 + PC2 + PC3 + PC4 +
                              PC1:syllable1 + PC1:syllable2 +
                              PC2:syllable1 + PC2:syllable2 +
                              PC3:syllable1 + PC3:syllable2 +
                              PC4:syllable1 + PC4:syllable2 +
                              (1 | subject) +
                              (0 + PC1 + PC2 + PC3 + PC4|subject) +
                              (0 + PC1:syllable1 | subject) +
                              (0 + PC1:syllable2 | subject) +
                              (0 + PC2:syllable1 | subject) +
                              (0 + PC2:syllable2 | subject) +
                              (0 + PC3:syllable1 | subject) +
                              (0 + PC3:syllable2 | subject) +
                              (0 + PC4:syllable1 | subject) +
                              (0 + PC4:syllable2 | subject) 
                              ,
                         data = mandarino_fpca,
                    algorithm = "meanfield",
                    iter = 10000,
                    QR = TRUE)
    save(fitStanLmerFpca3, file="fitStanLmerFpca3.Rdata")
}
```

```{r kf_all}
{
    print("--------- kf ---------")
    if(file.exists("kf.Rdata")){
        load("kf.Rdata")
    } else{
        kf = cv_stanvb(fitStanLmerFpca, K = K, cores = kfcores)
        save(kf, file = "kf.Rdata")
    }
    # kf = kf[-9]             # algoritmo 9 non è andato a convergenza
    print(cbind("mean" = mean(unlist(kf)), "sd" = sd(unlist(kf))))

    print("--------- kf1 ---------")
    if(file.exists("kf1.Rdata")){
        load("kf1.Rdata")
    } else{
        kf1 = cv_stanvb(fitStanLmerFpca1, K = K, cores = kfcores)
        save(kf1, file = "kf1.Rdata")
    }
    print(cbind("mean" = mean(unlist(kf1)), "sd" = sd(unlist(kf1))))

    print("--------- kf2 ---------")
    if(file.exists("kf2.Rdata")){
        load("kf2.Rdata")
    } else{
        kf2 = cv_stanvb(fitStanLmerFpca2, K = K, cores = kfcores)
        save(kf2, file = "kf2.Rdata")
    }

    print(cbind("mean" = mean(unlist(kf2)), "sd" = sd(unlist(kf2))))

    print("--------- kf3 ---------")
    if(file.exists("kf3.Rdata")){
        load("kf3.Rdata")
    } else{
        kf3 = cv_stanvb(fitStanLmerFpca3, K = K, cores = kfcores)
        save(kf3, file = "kf3.Rdata")
    }
    print(cbind("mean" = mean(unlist(kf3)), "sd" = sd(unlist(kf3))))

    print("--------- kf4 ---------")
    if(file.exists("kf4.Rdata")){
        load("kf4.Rdata")
    } else{
        kf4 = cv_stanvb(fitStanLmerFpca4, K = K, cores = kfcores)
        save(kf4, file = "kf4.Rdata")
    }
    print(cbind("mean" = mean(unlist(kf4)), "sd" = sd(unlist(kf4))))

    print("--------- kf5 ---------")
    if(file.exists("kf5.Rdata")){
        load("kf5.Rdata")
    } else{
        kf5 = cv_stanvb(fitStanLmerFpca5, K = K, cores = kfcores)
        save(kf5, file = "kf5.Rdata")
    }
    print(cbind("mean" = mean(unlist(kf5)), "sd" = sd(unlist(kf5))))
    
    print("--------- kf6 ---------")
    if(file.exists("kf6.Rdata")){
        load("kf6.Rdata")
    } else{
        kf6 = cv_stanvb(fitStanLmerFpca6, K = K, cores = kfcores)
        save(kf6, file = "kf6.Rdata")
    }
    print(cbind("mean" = mean(unlist(kf6)), "sd" = sd(unlist(kf6))))
}
```
```{r kfold_comparison}
rbind(cbind(mean(unlist(kf5)), sd(unlist(kf5))/10),
      cbind(mean(unlist(kf4)), sd(unlist(kf4))/10),
      cbind(mean(unlist(kf1)), sd(unlist(kf1))/10),
      cbind(mean(unlist(kf)), sd(unlist(kf))/10),
      cbind(mean(unlist(kf2)), sd(unlist(kf2))/10),
      cbind(mean(unlist(kf3)), sd(unlist(kf3))/10)
      ) %>%
    set_rownames(c("Eff. misti syllable e PCA:syllable, fissi syllable PCA:syllable",
                   "Eff. misti PCA:syllable, fissi syllable PCA:syllable",
                   "No eff. misti PCA:syllable, fissi syllable PCA:syllable",
                   "Eff. misti PCA:syllable, no syllable",
                   "Eff. misti PCA:syllable, no cog_load",
                   "Eff. misti PCA:syllable, no cog_load no current")) %>%
    set_colnames(c("mean", "sd"))
```

```{r stan_chosen_pred}
ypredStanLmerFpca5 = posterior_predict(fitStanLmerFpca5, draws = 500)
ypred = apply(ypredStanLmerFpca5, 2, mean)
lmin = apply(ypredStanLmerFpca5, 2, function(col) quantile(col, p = 0.05))
lmax = apply(ypredStanLmerFpca5, 2, function(col) quantile(col, p = 0.95))
ypredStanLmerFpca6 = posterior_predict(fitStanLmerFpca6, draws = 1000)
ypred = apply(ypredStanLmerFpca6, 2, mean)
lmin = apply(ypredStanLmerFpca6, 2, function(col) quantile(col, p = 0.05))
lmax = apply(ypredStanLmerFpca6, 2, function(col) quantile(col, p = 0.95))

ppc_subject("S1", mandarino, ypred, lmin, lmax)
ppc_subject("S2", mandarino, ypred, lmin, lmax)
ppc_subject("S3", mandarino, ypred, lmin, lmax)
ppc_subject("S4", mandarino, ypred, lmin, lmax)
# ppc_subject("S5", mandarino, ypred, lmin, lmax)
# ppc_subject("S6", mandarino, ypred, lmin, lmax)
# ppc_subject("S7", mandarino, ypred, lmin, lmax)
# ppc_subject("S8", mandarino, ypred, lmin, lmax)
# ppc_subject("S9", mandarino, ypred, lmin, lmax)
# ppc_subject("S10", mandarino, ypred, lmin, lmax)
# ppc_subject("S11", mandarino, ypred, lmin, lmax)
# ppc_subject("S12", mandarino, ypred, lmin, lmax)

ppc_full(mandarino, ypred)
```


```{r kf_subject}
#funzione per cv togliendo un soggetto alla volta
cv_stanvb_subj = function(stanfit, K = 12, cores = min(K, 12)){
  require("foreach")
  require("parallel")
  require("doParallel")
  
  cv_stanvb_fit = function(i, f, data, ...){
    require("rstanarm")
    Y_train = data$y_train
    Y_test = data$y_test
    cat("Fit modello ", i)
    fit = stan_glmer(as.formula(f),
                     data = Y_train,
                     algorithm = "meanfield",
                     tol_rel_obj = 0.0001,
                     elbo_samples = 100,
                     grad_samples = 1,
                     iter = 10000,
                     QR = TRUE)
    cat("Fit modello ", i, " completato\n\n")
    
    cat("Calcolo errore", i, "...\n")
    oss = Y_test[ , 7]
    pred = posterior_predict(fit, newdata=Y_test, draws = 5)
    err = apply(pred, 1, function(row) mean((row - oss)^2))
    cat("Calcolo errore", i," completato\n\n")
    return(err)
  }
  
  cl = parallel::makeCluster(cores, outfile="")
  registerDoParallel(cl)
  out = vector(mode = "list", length = K)
  dati = stanfit$data
  rownames(dati) = 1:NROW(dati)
  f = stanfit$formula

  data_list = vector(mode = "list", length = K)
  subj = mixedsort(levels(dati$subject)) 
  for(i in 1:K){
    data_list[[i]]$y_train = dati[dati$subject != subj[i], ]
    data_list[[i]]$y_test = dati[dati$subject == subj[i], ]
  }
  
  err_list = foreach(i = 1:K, .inorder = FALSE) %dopar% {
    cv_stanvb_fit(i, f, data_list[[i]])
  }
  parallel::stopCluster(cl)
  return(err_list)
}
```

Confronto quale calcola derivata più velocemente
```{r }
microbenchmark::microbenchmark(
    "features" = features::features(x = 1:20, y = Y[1, ]),
    "pracma" = pracma::gradient(Y[1, ]),
    times = 100
)
deriv_orig <- t(apply(Y,
                    1,
                    function(row) pracma::gradient(row)))
```
